# **Arnold FOTSO FONE**

# Développeur Full stack

afotsofone@gmail.com +237 6 91 29 82 30 MAKEPE HAPPY-SPORT, Douala (CM)

Fotso Fone Arnold Antips://fotso-fone-arnold-portfolio.vercel.app

#### **Profil**

Développeur full stack passionné avec une expertise approfondie dans l'écosystème Spring (Spring Boot, Spring MVC, Spring Data, Spring Security) et le développement d'applications Java robustes et sécurisées. Habitué aux environnements agiles (Scrum, Jira), je valorise la collaboration au sein d'équipes pluridisciplinaires pour atteindre des objectifs communs. Je suis également familier à la création d'API RESTful, les workflows CI/CD (AWS, GitHub Actions) et l'optimisation des performances. Animé par une culture de l'innovation, je m'efforce d'apporter des solutions évolutives et performantes, tout en privilégiant une communication claire pour garantir le succès des projets.

#### **Education**

Nov 2022 - Jul 2024 Master en informatique - Génie Logiciel IUGET (Institut Universitaire des Grandes Ecoles de Tropiques) Douala, Cameroun

Licence en informatique - Génie Logiciel Oct 2021 - Jul 2022 IUT (Institut Universitaire de Technologies) Douala, Cameroun

Brevet de Technicien Supérieur (BTS) en informatique - Génie Logiciel Oct 2019 - Jul 2021 IUGET (Institut Universitaire des Grandes Ecoles des Tropiques) Douala, Cameroun

## Compétences

 Angular & Bootstrap • Spring Boot, Spring Data

• Amazon web services

 Docker · Scrum & Jira MySQL

 Auth0, Spring security & JPA, Spring MVC, Hibernate **JWT** 

• UML

· Git & GitHub

### Expérience professionnelle

### LRC (Le Rapatriement Communautaire) *∂*

Consultant TechLead

Dec 2024 - present Douala, Cameroun

#### Missions:

- Conception et analyse UML des besoins fonctionnels pour garantir une bonne compréhension des objectifs de l'applications
- Developpement d'une application de contribution sociale en cas de décès, developpé avec Angular et Spring boot
- Intégration et développement personnalisé des fonctionnalités d'authentification avec Auth0
- Implémenter le mapping objet relationnel (ORM) des entités JPA à persister avec HIBERNATE

#### Extra:

- Enregistrement des informations sensibles dans le secret manager AWS
- Implémentation de pipeline de déploiement GitHub actions

#### OlydisPay ∂

Développeur full stack & assistant DevOps

#### Missions:

- Développement d'une application web de paiement mobile en architecture SPA (Single Page Application) utilisant Angular et Bootstrap pour un rendu responsive.
- Observer les données renvoyées par le serveur d'application grace aux observables RxJS
- Sécuriser les routes de l'application front grace aux guards personnalisées.
- Création de web services REST basés sur le modèle MVC avec SPRING MVC (RestController, Service, Repository, Entité JPA et DTO)
- Persistance des données avec SPRING DATA JPA avec l'utilisation du HQL et JPQL comme langage de requete vers la base de données.
- Intégration des API populaire de paiements Orange Money et MTN Mobile Money.
- Développement des API de paiement OlydisPay à disposition des partenaires et clients de l'entreprise.
- Sécurisation stateless (en utilisant les standards JWT) des services, gestion des roles et filtrage de données grace à Auth0 & Spring security.
- Support technique auprès des utilisateurs pour garantir une utilisation et une expérience optimale de l'application.
- Développement d'une documentation API en ligne.
- Mise en place de processus d'automatisation des retraits d'argent en lot avec SPRING BATCH et connaissance des tâches planifiées via Cron.
- Intégration de services d'envoi d'emails transactionnels avec Brevo.
- Gestion des versions et des déploiements d'applications avec Git, GitHub et GitHub Actions.

#### Extra:

- Analyse et conception des besoins fonctionnels avec UML pour garantir une compréhension complète des objectifs de l'application.
- Conseillé de très petites entreprise dans les choix de technologies et d'architecture.
- Contribution à l'implémentation de l'infrastructure de l'application basée sur l'IaC (Infrastructure as Code) en utilisant AWS CloudFormation et YAML, avec une connaissance des workflows de déploiement via GitHub Actions.
- Participation à la mise en place des bases de données relationnelles RDS sur AWS.
- Déploiement d'API REST via AWS API Gateway, intégré dans un workflow automatisé avec GitHub Actions.
- Sécurité des identifiants sensibles via AWS Secrets Manager.

Oct 2021 – present Douala, Cameroun

- Déploiement de CDN sur AWS CloudFront via GitHub Actions et l'Infrastructure codé.
- Gestion du stockage des fichiers statiques de l'application sur AWS S3 grâce à des pipelines de déploiement automatisés.

#### Plating *⊘*

Consultant DevOps & Developpeur full stack

#### Missions:

- Développement d'une application web responsive de gestion des restaurant basé sur les framework ANGULAR et SPRING BOOT
- Utilisation de Tailwind CSS pour le responsive et les styles de l'application.
- Observer les données renvoyées par le serveur d'application grace aux Observables RxJS.
- Sécuriser les routes de l'application Front grace à l'utilisation de guards personnalisés
- Sécurisation stateless des services en utilisant les standards JWT, gestion des roles, des utilisateurs et filtrage de données avec Auth0
- Développement des web service REST à l'aide de SPRING MVC (RestController, Service, Repository, Entité JPA & DTO)
- Développement de fonctionnalité de persistance de données grace à SPRING DATA JPA.
- Implémenter le mapping objet relationnel (ORM) des entités JPA à persister grace à HIBERNATE
- Développement des fonctionnalités de paiements et d'abonnement avec la technologie STRIPE

#### Extra:

- Utilisation et maintenance des services AWS déjà mis en place (VPC, ECS, CloudWatch, API Gateway CloudFront) et configuration par infrastructure codé (IaC) des services
- Exposition d'API sur AWS via l'API Gateway
- Enregistrement des identifiants sensibles dans le secret manager

#### Kynall climatisation *∂*

Freelance developpeur web

- Conception d'une site web vitrine.
- Utilisation de Wordpress et Elementor et Javascript pour la realisation du site internet, l'agencement des éléments et la création d'animation.

#### **Viettel Cameroun S.A. (Nexttel)**

Stage développeur full stack

- Développement d'une application web sur mésure et responsive de gestion des employés avec Angular et Bootstrap.
- Création des API de gestion nécessaire pour l'application avec Express
- Configuration de la base de données MySQL
- Gestion des fonctionnalités d'authentifications grâce aux services de Firebase
- Implémentation des Observables pour observer les données provenant du serveur d'application

Sep 2024 - Dec 2024 A distance, France

Nov 2020 - Mar 2021 Douala, Cameroun

Sep 2019 - Mar 2020 Douala, Cameroun

- Gestion des versions du code avec git et GitHub
- Formation des membres des ressources humaines pour la prise en main de l'application

## Langues

• Français

Anglais